【裁判字號】    97,易,1050
【裁判日期】    970704
【裁判案由】    竊盜
【裁判全文】
臺灣板橋地方法院刑事判決           97年度易字第1050號
公訴人  臺灣板橋地方法院檢察署檢察官
被      告  甲○○
上列被告因竊盜案件，經檢察官提起公訴（九十七年度偵字第五
五三九號），本院判決如下：
    主  文
甲○○共同攜帶兇器竊盜，處有期徒刑捌月，扣案Ｔ字型扳手壹
支，沒收之；又共同攜帶兇器竊盜，處有期徒刑捌月，扣案Ｔ字
型扳手壹支，沒收之；又共同攜帶兇器竊盜，處有期徒刑捌月，
扣案Ｔ字型扳手壹支，沒收之。應執行有期徒刑壹年陸月，扣案
Ｔ字型扳手壹支，沒收之。
其餘被訴部分無罪。
    事  實
一、甲○○意圖為自己不法所有，與有共同犯意聯絡真實姓名不
    詳綽號「阿狗」之成年男子，分別於民國九十七年一月二十
    八日上午五時許、同年月二十九日上午二時許及同年月三十
    日上午二時許，在臺北縣板橋市○○街二十巷十九弄二十一
    號前、臺北縣新莊市○○路五一三號之建築工地等處，由甲
    ○○攜帶客觀上足對他人生命、身體、安全造成危害之兇器
    Ｔ字型扳手一支之方式，竊取原志維所有車牌號碼Ｕ四－九
    三七一號自小貨車一輛、亞宇營造股份有限公司所有由謝秋
    良管理工地內之鐵片及電線等財物得手（竊盜之時間、地點
    、手法及竊得之財物數量均詳附表一所示）。嗣於附表一編
    號三之時地，於著手搬運工地內鐵片，竊得後正放至附表一
    編號一竊得之上揭自用小貨車車上之際，適為該工地之警衛
    張富益、新光保全之保全員俞致豪發現，報警當場查獲，並
    扣得被告所有供竊盜使用之Ｔ字型扳手一支。
二、案經原志維、亞宇營造股份有限公司委由其工務經理謝秋良
    訴由臺北縣政府警察局新莊分局移送臺灣板橋地方法院檢察
    署檢察官偵查起訴。
    理  由
壹、有罪部分：
一、告訴人即車牌號碼Ｕ四－九三七一號之自小貨車之所有人原
    志維、亞宇營造股份有限公司之工務經理謝秋良及證人即附
    表一編號三之工地警衛張富益、新光保全之保全員俞致豪於
    警詢中之證述，係被告以外之人於審判外之陳述，雖不符刑
    事訴訟法第一百五十九條之一至之四之規定，但當事人未於
    言詞辯論終結前聲明異議，又審酌該證詞作成之情形，認為
    適當，依刑事訴訟法第一百五十九條之五第二項之規定，均
    有證據能力。
二、訊據被告甲○○對於在如附表一所示之時、地為竊盜犯行等
    節，均坦承不諱，核與告訴人原志維、謝秋良於警詢中之指
    述相符合，並有證人張富益、俞致豪於警詢中之證詞可按，
    復有卷附搜索扣押筆錄、扣押物品目錄表、贓物認領保管單
    、臺北縣政府警察局車輛協尋、尋獲電腦輸入單、車籍查詢
    基本資料表及現場、贓物照片七幀可稽，且扣得Ｔ字型扳手
    一支可資佐證。被告之自白與事實相符，本件事證明確，犯
    行堪以認定，應依法論科。
三、按所謂兇器之種類並無限制，凡客觀上足對人之生命、身體
    、安全構成威脅，具有危險性之兇器均屬之，且只須行竊時
    攜帶此種具有危險性之兇器為已足，並不以攜帶之初有行兇
    之意圖為必要，此經最高法院七十九年台上字第五二五三號
    判例著有明文。經查本案被告竊盜時隨身攜帶之扳手，為鋼
    鐵製，長約十五公分，足以傷害人之生命、身體，係客觀上
    足對人之生命、身體構成威脅，且有行兇之可能性及危險性
    ，此有卷附照片一幀可考，應屬兇器之一種。核被告所為，
    如附表一所示之犯行，分別係犯刑法第三百二十一條第一項
    第三款之攜帶兇器竊盜罪。被告與「阿狗」就上揭附表一之
    竊盜犯行，有犯意聯絡及行為分擔，為共同正犯；被告雖於
    本院審理中變易偵查中之供詞，否認與「阿狗」共同行竊云
    云，然查證人張萬益、余致豪於警詢時均證述：伊等到達現
    場後發現一部車號Ｕ四－九三七一號自小貨車及ＢＤＯ－○
    三七號重機車停放在該工地後門之正門口，在工地內發現一
    名男子正搬運工地內建築鐵片欲離去等語、證人原志維亦證
    稱：「因為當時竊嫌去偷汽車時，監視器有錄到，竊嫌有二
    人。」等語，足見被告在偵查中供承另有「阿狗」之人共同
    竊盜等語，應非子虛，於本院審理中否認之尚難採信。被告
    所犯攜帶兇器竊盜三罪間，犯意各別，行為互殊，應予分論
    併罰。爰審酌被告尚值青壯，曾有違反洗錢防制法之前科，
    且尚於緩刑執行中，詎仍不思向上，復多次竊取他人財物，
    已造成告訴人等財產損害，及其品行、犯罪動機、目的、手
    段、生活狀況、智識程度及所生之損害等一切情狀，分別量
    處如主文所示之刑，以示懲儆，並定其應執行刑。末查，扣
    案扳手一支，係被告所有供其犯罪所用之物，業據被告供明
    在卷，應依刑法第三十八條第一項第二款之規定沒收之，又
    扣案之鑰匙一把，被告於本院審理時證稱此係其機車鑰匙，
    非供犯罪所用之物，於沒收之規定不合，無從併予宣告沒收
    ，僅此敘明。
貳、無罪部分：
一、公訴意旨另以：被告意圖為自己不法之所有，於九十六年十
    一月十四日，於臺北縣樹林市○○路○段一○○號，竊取鐵
    管接頭（竊盜之時間、地點、手法及竊得之財物均詳附表二
    ），因認被告另涉犯刑法第三百二十條第一項之竊盜罪嫌云
    云。公訴人認被告涉有上揭竊盜罪嫌無非係以被害人魏慶輝
    於警詢、偵查中之指述為其主要論據。按被告之自白，非出
    於強暴、脅迫、利誘、詐欺、疲勞訊問、違法羈押或其他不
    正之方法，且與事實相符者，得為證據。被告或共犯之自白
    ，不得作為有罪判決之唯一證據，仍應調查其他必要之證據
    ，以察其是否與事實相符，刑事訴訟法第一百五十六條第一
    項、第二項定有明文。被告於本院審理中否認有為如附表二
    所示之竊盜犯行，辯稱當初是因為在警局承認，在檢察官面
    前方為承認等語。
二、經查，如附表二所示之被害人魏慶輝之證詞均僅述明於何時
    何地遭人竊取水管頭，然未提及目睹被告行竊之過程，其證
    述遭竊之水管接頭數量亦與被告於警詢時供稱之數量不符，
    且警方未起出任何相關之贓證物佐證附表二所示失竊之財物
    確為被告所竊取，復未在現場採集任何跡證證明被告曾出現
    於附表二所示之地點，包括被告手指指紋、掌紋、毛髮、鞋
    印、煙蒂或其他人體細胞等微物跡證，亦未有相關監視器畫
    面可認定被告曾於案發時間出現失竊地點附近。故如附表二
    所示之犯行，除被告曾於警詢時、偵查中自白外，並無任何
    證據足以佐證確為被告所為，被告之自白欠缺關連性之證據
    佐憑，不能證明被告犯有附表二所示之犯行，自應為無罪之
    諭知。
據上論斷，依刑事訴訟法第二百九十九條第一項前段、第三百零
一條第一項，刑法第三百二十一條第一項第三款、第二十八條、
第五十一條第五款，第三十八條第一項第二款，判決如主文。
中    華    民    國    97    年    7     月    4     日
                  臺灣板橋地方法院刑事第十八庭
                            法  官  王綽光
以上正本證明與原本無異。
如不服本判決，應於判決送達後10日內向本院提出上訴狀。（應
附具理由及繕本）
                            書記官  許清秋
中    華    民    國    97    年    7     月    4     日
附錄本案論罪科刑法條全文：
中華民國刑法
第  321 條  （加重竊盜罪）
犯竊盜罪而有左列情形之一者，處六月以上、五年以下有期徒刑
：
一、於夜間侵入住宅或有人居住之建築物、船艦或隱匿其內而犯
    之者。
二、毀越門扇、牆垣或其他安全設備而犯之者。
三、攜帶兇器而犯之者。
四、結夥三人以上而犯之者。
五、乘火災、水災或其他災害之際而犯之者。
六、在車站或埠頭而犯之者。
前項之未遂犯罰之。
附表一
┌──┬────┬────┬────┬───┬────┐
│編號│犯罪時間│犯罪地點│犯罪手法│被害人│失竊財物│
├──┼────┼────┼────┼───┼────┤
│ 1  │九十七年│臺北縣板│與綽號「│原志維│車牌號碼│
│    │一月二十│橋市大明│阿狗」之│      │Ｕ四－九│
│    │八日上午│街二十巷│成年男子│      │三七一號│
│    │五時許  │十九弄二│，攜帶足│      │之自小貨│
│    │        │十一號前│以為兇器│      │車      │
│    │        │        │使用之Ｔ│      │        │
│    │        │        │型扳手竊│      │        │
│    │        │        │取車輛  │      │        │
├──┼────┼────┼────┼───┼────┤
│ 2  │九十七年│臺北縣新│與綽號「│亞宇營│鐵片七至│
│    │一月二十│莊市新樹│阿狗」之│造股份│八串及電│
│    │九日上午│路五一三│成年男子│有限公│線四至五│
│    │二時許  │號之建築│，攜帶足│司（住│捆      │
│    │        │工地    │以為兇器│址：臺│        │
│    │        │        │使用之Ｔ│北縣新│        │
│    │        │        │型扳手竊│莊市民│        │
│    │        │        │取財物。│安西路│        │
│    │        │        │        │二六一│        │
│    │        │        │        │巷十號│        │
│    │        │        │        │；工務│        │
│    │        │        │        │經理：│        │
│    │        │        │        │謝秋良│        │
│    │        │        │        │）    │        │
├──┼────┼────┼────┼───┼────┤
│ 3  │九十七年│同上    │與綽號「│同上  │鐵片十一│
│    │一月三十│        │阿狗」之│      │串      │
│    │日上午二│        │成年男子│      │        │
│    │時許    │        │，攜帶足│      │        │
│    │        │        │以為兇器│      │        │
│    │        │        │使用之Ｔ│      │        │
│    │        │        │型扳手竊│      │        │
│    │        │        │取財物  │      │        │
└──┴────┴────┴────┴───┴────┘
附表二
┌──┬────┬────┬────┬───┬────┐
│編號│犯罪時間│犯罪地點│犯罪手法│被害人│失竊財物│
├──┼────┼────┼────┼───┼────┤
│１  │九十六年│臺北縣樹│徒手竊取│魏慶輝│鐵管接頭│
│    │十一月十│林市中山│財物    │      │二十餘個│
│    │四日某時│路一段一│        │      │        │
│    │        │○○號黃│        │      │        │
│    │        │晶鑽建築│        │      │        │
│    │        │工地    │        │      │        │
└──┴────┴────┴────┴───┴────┘


司法院資訊處製作；財團法人民間司法改革基金會備份。
